臺灣臺北地方法院民事判決　　　　　　 100年度訴字第1904號
原　　　告　王君仁
訴訟代理人　徐澎生律師
被　　　告　翁國峰
上列當事人間侵權行為損害賠償事件，經原告提起刑事附帶民事
訴訟，請求侵權行為損害賠償，經本院刑事庭以九十九年度附民
字第六二一號裁定移送前來，本院於民國一百年五月二十四日言
詞辯論終結，判決如下：
    主  文
被告應給付新臺幣貳拾萬陸仟捌佰柒拾捌元，及自民國一百年一
月十一日起至清償日止，按年息百分之五計算之利息。
原告其餘之訴駁回。
訴訟費用由被告負擔四分之一，其餘由原告負擔。
本判決第一項得假執行，但被告如以新臺幣貳拾萬陸仟捌佰柒拾
捌元為原告預供擔保，得免為假執行。
原告其餘假執行之聲請駁回。
    事實及理由
壹、程序部分：
    本件被告經合法通知，未於言詞辯論期日到場，核無民事訴
    訟法第三百八十六條所列各款情形，爰依原告之聲請，由其
    一造辯論而為判決。
貳、實體部分：
一、原告起訴主張：
  (一)被告於民國九十九年五月七日下午十五時十五分許，在臺北
    市○○區○○路三段一八四號前，因原告將車號五八三０—
    ＹＢ號自小客車臨時停放在該址路邊，擋住被告所駕駛車號
    八五六二—ＭＺ號自小客車之去路，致生糾紛。被告竟與另
    一名真實姓名年籍不詳，綽號「阿偉」之成年男子，共同毆
    打原告，致原告受有頭部外傷合併腦挫傷及蛛網膜下出血、
    臉部及右腿挫擦傷及腦震盪症候群等傷害。原告為此依民法
    第一百八十四條第一項前段、第一百九十三條第一項、第一
    百九十五條第一項之規定，提起刑事附帶民事訴訟，請求被
    告賠償損害。損害項目如下：
  1.支出醫藥費新臺幣（下同）一萬零九百九十八元，有三軍總
    醫院醫療費用收據十八紙為證。
  2.看護費用一萬四千元：
    原告自九十九年五月七日住院至同年月十三日出院，共計七
    日無法自理生活起居，按日請求看護費二千元。
  3.喪失勞動能力十萬三千六百八十元：
    原告因本件傷害致六個月無法工作，以主管機關每月最低基
    本工資一萬七千二百八十元計算，原告合計損失十萬三千六
    百八十元（17,280×6＝103,680）。
  4.慰撫金六十萬元：
    原告於公共場合受被告毆打，除身體受傷外，名譽尊嚴亦受
    損害，精神所受痛苦至鉅，請求給付慰撫金六十萬元。
  5.綜上，原告共計受有七十二萬八千六百七十八元（10,998
    ＋14,000＋103,680＋600,000＝728,678）之損害。
  (二)並聲明：1.被告應給付原告七十二萬八千六百七十八元，及
    自起訴狀繕本送達翌日起至清償日止，按年息百分之五計算
    利息。2.願供擔保請准宣告假執行。
二、被告未於辯論期日到場，亦未提出書狀作何聲明或陳述。
三、本院之判斷：
  (一)原告主張：被告於民國九十九年五月七日下午十五時十五分
    許，在臺北市○○區○○路三段一八四號前，因原告將自小
    客車臨時停放在該址路邊，而擋住被告所駕駛自小客車之去
    路，致生糾紛。被告竟與另一名不詳真實姓名、年籍、綽號
    「阿偉」之成年男子，共同基於傷害人身體之犯意聯絡，分
    別徒手毆打原告，且被告亦曾用腳部踹踢原告之頭部，導致
    原告受有頭部外傷合併腦挫傷及蛛網膜下出血、臉部及右腿
    挫擦傷及腦震盪症候群等傷害，及原告主張因受有上開傷勢
    ，導致支出醫療費（含診斷證明書費用）一萬零九百九十八
    元、看護費一萬四千元、六個月無法工作受有相當於工資之
    損失十萬三千六百八十元等情，業據原告提出住院醫療費用
    收據、三軍總醫院診斷證明書為證。被告於相當時期受合法
    之通知，而於言詞辯論期日不到場，亦未提出準備書狀爭執
    者，依民事訴訟法第二百八十條第四項準用同法第一項之規
    定，視同對於原告主張之事實自認，且被告因上開傷害事實
    ，經檢察官提起公訴，本院刑事庭於九十九年十二月三十日
    ，以九十九年度易字第二七二五號刑事判決，依傷害罪判處
    被告有期徒刑三月，如易科罰金，以新臺幣一千元折算一日
    等情，並有本院刑事判決附卷為證，原告主張之上開事實，
    堪予認定。
  (二)按因故意或過失，不法侵害他人之權利者，負損害賠償責任
    ，此有民法第一百八十四條第一項前段定有明文。本件被告
    對於原告為上開傷害之侵權行為，被告自應對於原告負侵權
    行為責任。次按不法侵害他人之身體或健康者，對於被害人
    因此喪失或減少勞動能力或增加生活上之需要時，應負損害
    賠償責任；不法侵害他人之身體、健康、名譽、自由、信用
    、隱私、貞操，或不法侵害其他人格法益而情節重大者，被
    害人雖非財產上之損害，亦得請求賠償相當之金額，民法第
    一百九十三條第一項、第一百九十五條第一項分別定有明文
    。本件被告不法侵害原告之身體既經認定，原告自得向被告
    請求侵權行為損害賠償。茲就原告之請求項目分述如下：
  1.醫藥費用：
    原告主張其支出醫療費用一萬零九百九十八元，並提出有三
    軍總醫院醫療費用收據十八紙為證（本院附民卷證物一），
    惟查，原告請求之證明費除九十九年八月三十日之二百元核
    與原告提出之診斷證明書相符外，其餘九十九年五月十三日
    支出之證明費三百五十元、九十九年五月二十日證明費三十
    元、九十九年五月二十四日證明費一百二十元、九十九年六
    月一日證明費九百五十元、九十九年六月一日證明費三十元
    、九十九年六月一日證明費三十元、九十九年八月五日證明
    費三十元、九十九年八月三十證明費三十元、九十九年九月
    十日證明費二百三十元、九十九年十月四日證明費三十元，
    合計一千八百元，原告並未舉證證明該等費用係回復損害所
    必需，難以准許。是原告主張支出醫療費用，於九千一百九
    十八元之範圍內（10,998－1,800＝9,198），可以准許。
  2.看護費用：
    原告主張：其自九十九年五月七日住院至同年月十三日出院
    ，共計七日無法自理生活起居，按日請求看護費二千元。依
    據原告所提出之九十九年八月三十日三軍總醫院診斷證明書
    所載，原告因上開傷害事件，九十九年五月七日至三軍總醫
    院急診，迄至九十九年五月十三日出院，共計七日。原告請
    求每日看護費用二千元，亦與市場價格相當。是原告主張看
    護費用一萬四千元，即屬有據。
  3.喪失勞動能力：
    原告主張：因本件傷害以致六個月無法工作等情，既經認定
    如前，原告主張以基本工資一萬七千二百八十元計算，合計
    損失十萬三千六百八十元（17,280×6＝103,680），亦堪採
    認。
  4.慰撫金部分：
    原告主張：其於公共場合受被告毆打，除身體受傷外，名譽
    尊嚴亦受損害，精神所受痛苦至鉅，請求給付慰撫金六十萬
    元云云。惟按慰撫金之賠償其核給之標準固與財產上損害之
    計算不同，然非不可斟酌雙方身分資力與加害程度，及其他
    各種情形核定相當之數額，有最高法院著有五十一年台上字
    第二二三號判例可資參照。查原告之傷害部位位於頭部，而
    受有頭部外傷合併腦挫傷及蛛網膜下出血及腦震盪之情形，
    本院斟酌原告受傷程度及本案發生原因及其他一切情狀，認
    其主張之慰撫金以八萬元為適當，逾此部分之請求，應予駁
    回。
四、綜上所述，原告本於侵權行為之法律關係，請求被告給付原
    告二十萬六千八百七十八元（計算式：9,198＋14,000＋
    103,680＋80,000＝206,878），及自起訴狀繕本送達翌日即
    一百年一月十一日起至清償日止，按年利率百分之五計算之
    利息，洵屬正當，應予准許，逾此部分之請求，則屬無據，
    應予駁回。
五、假執行之宣告：本件所命給付之金額或價額未逾五十萬元之
    判決，爰依民事訴訟法第三百八十九條第一項第五款之規定
    ，應依職權宣告假執行，並另就被告免為假執行之聲請酌定
    相當之擔保金額宣告之。至原告聲請假執行，其中敗訴部分
    因無所附麗，應予駁回。
六、本件判決基礎已臻明確，兩造其餘攻擊防禦方法及舉證，於
    判決結果無影響，毋庸一一論列，附此敘明。
七、據上論結，原告之訴一部為有理由，一部為無理由，依民事
    訴訟法第七十九條、第三百八十九條第一項第五款、第三百
    九十二條條第二項，判決如主文。
中    華    民    國    100    年    6    月    14    日
                  民事第二庭    法  官  高偉文
以上正本係照原本作成。
如對本判決上訴，須於判決送達後20日內向本院提出上訴狀。如
委任律師提起上訴者，應一併繳納上訴審裁判費。
中    華    民    國    100    年    6    月    14    日
                                書記官  駱俊勳